tb_bias_sweep.cir - find the Vbe-multiplier resistor that centres Iq on 15 mA
* Sweeps R128 (the collector-base leg of the bias spreader) and reports the
* resulting Class A quiescent current, measured as the current in R134 (the
* NPN output emitter resistor). The hand calculation got this wrong twice;
* this deck is the arbiter.
* NOTE: the winning value must then be written back into
* circuits/preamp/gain_block.py - that file, not this deck, is the topology.

.include @REPO@/spice/preamp/placeholder_devices.lib
* L22: the input current mirror is no longer a placeholder. It is an
* LS352 (ADR-018) and this is its VENDOR model - the only real device
* model in this deck besides the LSK489. Every OTHER device here is
* still a hand-written placeholder.
.include @REPO@/models/bjt_pnp/ls350.lib
.include @REPO@/spice/preamp/gain_block_flat.inc

VPP VPLUS 0 DC 15
VMM VMINUS 0 DC -15
VIN IN 0 DC 0

CSTRAY RG 0 15p
RLEAK  RG 0 1G

RISO  OUT OUTA 47
COUT  OUTA JACK 4.7u
RBLEED JACK 0 220k
RLOAD JACK 0 100k

.control
* --- wrdata (L5): un file PER ITERAZIONE ------------------------------
* CONVENZIONE DEI NOMI PARAMETRIZZATI (decisa in L5, vale per tutti e 6 i
* deck con ciclo). Un `$var` in un nome di file NON si chiude da solo:
* ngspice fa entrare nel nome della variabile anche `.`, `-` e `_`, quindi
* `wrdata x_$rval.txt` cerca la variabile "rval.txt", non la trova, e
* scrive un file chiamato "x_". Misurato, non dedotto (sonda in L5).
* Un `$` invece TERMINA il nome, quindi la forma che funziona e' quella
* di due variabili adiacenti: `$rval$t` con `t` = ".txt".
*
* PERCHE' DENTRO IL CICLO: ogni `op` crea un plot nuovo (op1...op7). Un
* `wrdata` fuori dal ciclo scriverebbe solo la settima iterazione e la
* curva Iq(R128) - il senso di questo deck - andrebbe persa.
*
* PERCHE' I `let`: `@r134[i]` e `@q132[ic]` sono parametri di DISPOSITIVO,
* non vettori del plot, e `wrdata` vuole vettori. Il `let` ne prende uno
* snapshot nel plot corrente.
*
* COLONNE: un `wrdata` da `.op` scrive UNA riga e, per ogni vettore, una
* COPPIA (scale, valore). Lo scale di un plot `op` non significa niente:
* i dati sono le colonne DISPARI, in quest'ordine:
*   col1 = iq (A, corrente in R134)   col3 = ic134 (A)
*   col5 = v(NX)                      col7 = v(NY)
* Il valore di R128 non e' una colonna: e' nel NOME del file.
*
* NOTA: nessun file si chiama tb_bias_sweep_wrdata.txt, quindi il percorso
* primario di run_simulation.sh non trova nulla, avvisa, e scrive un
* tb_bias_sweep.json con rows: 0. E' atteso: i 7 file veri li converte il
* SECONDO passaggio, che guarda i file prodotti e non il testo del deck.
* ---------------------------------------------------------------------
set t = .txt
foreach rval 1500 1600 1650 1690 1740 1780 1870
  alter r128 = $rval
  op
  echo "R128 = $rval ohm"
  print @r134[i] @q132[ic] v(nx) v(ny)
  let iq = @r134[i]
  let ic134 = @q132[ic]
  wrdata tb_bias_sweep_$rval$t iq ic134 v(nx) v(ny)
end
.endc

.end
